【裁判字號】    99,台上,4272
【裁判日期】    990708
【裁判案由】    違反毒品危害防制條例
【裁判全文】
最高法院刑事判決            九十九年度台上字第四二七二號
上  訴  人  甲○○
選任辯護人  林金宗律師
上列上訴人因違反毒品危害防制條例案件，不服台灣高等法院台
南分院中華民國九十九年五月四日第二審更審判決（九十九年度
上更(二)字第六二號，起訴案號：台灣台南地方法院檢察署九十七
年度偵字第二０００號），提起上訴，本院判決如下：
    主  文
上訴駁回。
    理  由
按刑事訴訟法第三百七十七條規定，上訴於第三審法院，非以判
決違背法令為理由，不得為之。是提起第三審上訴，應以原判決
違背法令為理由，係屬法定要件。如果上訴理由書狀並未依據卷
內訴訟資料，具體指摘原判決不適用何種法則或如何適用不當，
或所指摘原判決違法情事，顯與法律規定得為第三審上訴理由之
違法情形，不相適合時，均應認其上訴為違背法律上之程式，予
以駁回。本件上訴意旨略稱：(一)、原判決附表編號十五所示之交
易時間，記載為民國九十六年十月十五日（實際記載為十月十二
日）十時三許，語意不明，無法明確得知確定之交易時間。(二)、
原判決引用修正前毒品危害防制條例第十七條（上訴理由狀贅載
第一項）規定，作為判決之依據，並未於理由說明為何該條修正
前規定較有利於上訴人甲○○？(三)、上訴人於警詢已供稱其販賣
第一級毒品海洛因之來源為林淵泓，並有台南縣警察局歸仁分局
監聽上訴人與林淵泓十二次交易之通訊監察譯文可證。又林淵泓
於另案九十七年九月二十三日警詢時，亦自承無償提供海洛因二
至三次予上訴人。而修正毒品危害防制條例第十七條第一項內容
為「犯第四條至第八條、第十條或第十一條之罪，供出毒品來源
，因而查獲其他正犯或共犯者，減輕或免除其刑」，僅規定「供
出毒品來源，因而查獲其他正犯或共犯者」即可，並未限制「查
獲其他正犯」適用之罪名為何。從而依該項規定，上訴人已供出
其毒品來源，且林淵泓亦自白犯行，不能因偵查機關不予起訴，
致上訴人反而無法減輕其刑，此非該項修正立法之本意，故應由
原審實質認定是否符合該項減輕其刑之要件，始符法意。原判決
有上開理由不備之違法云云。惟查原判決撤銷第一審不當之判決
，改判論處上訴人如原判決附表所示販賣第一級毒品累犯各罪刑
（皆處有期徒刑），已詳敘認定犯罪事實之依據及憑以認定之理
由。並對林淵泓如何未因及非因上訴人之供述而查獲，上訴人無
修正前毒品危害防制條例第十七條（原判決贅載第一項，應予刪
除）規定減輕其刑之適用，依據卷內資料予以說明。從形式上觀
察，原判決並無任何違背法令之處。次查證人黃慶裕於警詢、偵
查均證稱於九十六年十月十二日十時三分許，向上訴人購買新台
幣五百元之海洛因（見警卷第六十一頁、偵查卷(一)第十六頁）。
則原判決附表編號十五所示之交易時間，應為九十六年十月十二
日十時三「分」許，其記載為九十六年十月十二日十時三許，顯
係漏載，因不影響判決本旨，應予補正。又林淵泓既未因及非因
上訴人之供述而查獲，則不論依修正前毒品危害防制條例第十七
條或修正後該條第一項規定，上訴人均無減輕或免除其刑之適用
，自無新舊法比較問題。上訴意旨置原判決之論敘於不顧，徒為
事實上之爭辯，並對原審採證認事之職權行使及於判決無影響之
事項，任意指摘，難謂已符合首揭法定上訴要件，其上訴違背法
律上之程式，應予駁回。
據上論結，應依刑事訴訟法第三百九十五條前段，判決如主文。
中    華    民    國  九十九  年    七    月    八    日
                      最高法院刑事第二庭
                          審判長法官  莊  登  照
                                法官  陳  世  淙
                                法官  徐  昌  錦
                                法官  許  錦  印
                                法官  蕭  仰  歸
本件正本證明與原本無異
                                      書  記  官
中    華    民    國  九十九  年    七    月   十三   日
                                                      Ｖ

司法院資訊處製作；財團法人民間司法改革基金會備份。
